【裁判字號】    92,交上易,1278
【裁判日期】    920522
【裁判案由】    過失傷害
【裁判全文】
臺灣高等法院臺中分院刑事判決                九十二年度交上易字第一二七八號
    上  訴  人  臺灣臺中地方法院檢察署檢察官
    上  訴  人
    即  被  告  甲○○
    選任辯護人  陳沆河
右上訴人因過失傷害案件，不服臺灣臺中地方法院九十一年度交易字第四０二號中華
民國九十二年五月二十二日第一審判決（起訴案號：臺灣臺中地方法院檢察署九十一
年度偵字第一四一四一號），提起上訴，本院判決如左：
    主      文
上訴駁回。
甲○○緩刑貳年。
    事實及理由
一、本案經本院審理結果，認第一審判決除引用法條漏引刑法第二百八十四條第一項
    前段，應予補正之外，其餘認事用法及量刑均無不當，應予維持，並引用第一審
    判決書記載之事實、證據及理由（如附件）。被告雖猶否認有過失傷害犯行，辯
    稱：係告訴人闖紅燈云云。惟查本件係被告闖紅燈撞上告訴人乙○○○伊之機車
    ，致其人車倒地而受傷之情事，業經原審法院認定明確，復經現場目擊證人蘇慶
    旺供證明確，應堪採信，雖證人蘇慶旺於偵查中及原審法院所為供證，與當時被
    告及告訴人之穿著不符，惟其明確供稱：當時闖紅燈的是被告之重機車ＧＸ二－
    七八六號，而撞擊到由舊社路起步之ＢＺＵ－九七八號機車，致告訴人受傷，自
    不能以証人對於被告及告訴人穿著之事描述及觀察稍有所偏，即遽認其所供係屬
    不實，況証人與告訴人及被告均不相識，其係偶路過目擊本件車禍之發生，並無
    作偽証故意誣陷被告之必要，是被告所辯，應係諉卸之詞，不足採信。被告犯行
    堪以認定，被告上訴意旨仍執前詞，否認犯罪，以及本件量刑尚稱妥適，公訴人
    上訴意旨指摘原判決量刑過輕，均為無理由，應予駁回。又被告前未曾受有期徒
    刑以上刑之宣告，有台灣高等法院被告全國前案紀錄表在卷可按，且被害人亦表
    示不再追究被告之責任，被告經此教訓，當知警惕，應無再犯之虞，認所宣告之
    刑，以暫不執行為宜，爰併宣告緩刑二年。
二、據上論斷，應依刑事訴訟法第三百七十三條、第三百六十八條、刑法第七十四條
    第一款，判決如主文。
本案經檢察官蔡振修到庭執行職務。
中      華      民      國      九十二     年     八      月     五     日
                                臺灣高等法院臺中分院刑事第四庭
                                      審判長法  官  洪  耀  宗
                                            法  官  劉  登  俊
                                            法  官  蕭  錦  鍾
右正本證明與原本無異。
不得上訴。
                                            書記官  蘇  昭  文
中      華      民      國      九十二     年     八      月     五     日
                                                                        Ｒ
臺灣臺中地方法院刑事判決                       九十一年度交易字第四０二號
    公  訴  人  臺灣臺中地方法院檢察署檢察官
    被      告  甲○○  女二十歲( 民國○○○年○月○日生)
                        住台中縣后里鄉○○村○○路一號
                        身分證統一編號：Ｌ二二三二一七三號
    選任辯護人  陳沆河律師
右列被告因過失傷害案件經檢察官提起公訴（九十一年度偵字第一四一四一號）本院
判決如左：
    主  文
甲○○因過失傷害人，處有期徒刑參月，如易科罰金，以參佰元折算壹日。
    事  實
一、甲○○於民國（下同）九十一年一月二十八日上午八時三十分許，無照駕駛車牌
    號碼ＧＸ二－七八六號重機車，沿臺中縣后里鄉○○路由西往東行駛，途經與舊
    社路口交叉路口時，本應注意遵守燈光號誌並注意車前狀況，而依當時情形，路
    面無障礙，又無不能注意之情形，竟不顧其前方號誌燈已顯示紅燈而停車，反竟
    違規闖紅燈前進；適乙○○○駕駛車號ＢＺＵ九七八號機車，沿舊社路由南往北
    行駛，於行經前揭舊社路與大圳路交叉路口時，遵行綠燈燈號直行通過，惟甲○
    ○見狀，已然煞車不及，遂正面衝撞乙○○○所駕ＢＺＵ九七八號機車左側腳踏
    板處，致乙○○○人車倒地，受有頭部外傷併頭皮下面血腫、雙膝挫傷及左脛骨
    骨折之傷害。
二、案經乙○○○訴請台灣台中地方法院檢察署檢察官偵查起訴。
    理  由
一、訊據被告甲○○否認有過失，辯稱係告訴人闖紅燈云云。惟查本件經告訴人乙○
    ○○指訴係被告闖紅燈撞上伊之機車，致其人車倒地而受傷等語。復經現場目擊
    證人蘇慶旺於警訊中證稱：「當時由大圳路西往東方向有一重機車ＧＸ二－七八
    六號闖紅燈而撞擊到由舊社路起步之ＢＺＵ－九七八號機車，致機車騎士受傷」
    （見警訊筆錄第九頁），於偵查中復結證稱：「比較年輕穿白色衣服的女子闖紅
    燈，撞到蔡瑞蓮的機車左側腳踏板處」（見偵訊筆錄第三十頁），於本院審理時
    亦明確指證：「被告當時是闖紅燈與告訴人擦撞」（見九十一年十月十七日審判
    筆錄），從以上之指訴及證人之證詞，本件車禍之發生，係被告甲○○闖紅燈所
    致應可認定。本件經送台灣省台中縣區車輛行車事故鑑定委員會鑑定結果，亦認
    違反號誌指示闖紅燈者，應為肇事原因，有該委員會九十二年一月三十日中縣鑑
    字第九一０七五二號函一份附卷可稽，從而被告甲○○應為本件車禍肇事之原因
    ，告訴人乙○○○應無肇事因素，此外復有道路交通事故調查報告表一張、照片
    六張及李綜合醫院大甲分院、光田綜合醫院診斷證明書各一份紙附卷可稽。
二、按汽車行駛時，駕駛人應注車前狀況，並隨時採取必要之安全措施，汽車行駛至
    交叉路口，應遵守燈光號誌之指示。道路交通安全規則第九十四條第三項、第一
    百零二條第一項第一款定有明文。茲被告甲○○本應注意前揭規定，且依其狀況
    ，路面無障礙，又非不能注意，竟疏不注意，致生事故，其有過失甚明，且其過
    失與被害人乙○○○之受傷間，有相當因果關係。從而本案事證明確，被告犯行
    堪予認定。
三、核被告所為，係犯刑法第二百八十四條第一項前段之過失傷害罪。被告無照駕車
    致人受傷，應依道路交通管理處罰條例第八十六條第一項加重其刑。爰審酌被告
    過失程度不輕、被害人所受傷勢、被告尚未賠償被害人之損害及其犯後態度等一
    切情狀，量處如主文所示之刑，並諭知易科罰金之折算標準。
據上論斷，應依刑事訴訟法第二百九十九條第一項前段，道路交通管理處罰條例第八
十六條第一項，刑法第四十一條第一項前段，罰金罰鍰提高標準條例第一條前段、第
二條，判決如主文。
中     華     民     國      九十二     年       五      月   二十二    日
                                    臺灣臺中地方法院交通法庭
                                          法  官  郭  德  進
右正本證明與原本無異。
如不服本判決應於送達後十日內向本院提出上訴狀。
                                          書記官
中     華     民     國      九十二     年       五      月   二十六    日
刑法第二百八十四條第一項：
因過失傷害人者，處六月以下有期徒刑、拘役或五百元以下罰金，致重傷者，處一年
以下有期徒刑、拘役或五百元以下罰金。
                                         Ｂ


司法院資訊處製作；財團法人民間司法改革基金會備份。
